# 请教陈老师一个整体变更折股的问题

提问人：txrtiger 时间：2010-03-25 15:55:17
某有限公司（有 4 个全资子公司）拟整体变更为股份公司，基准日母公司经审计的净资产如下： 项目 金额（元） 实收资本20,000,000.00 资本公积 8,500,000.00 盈余公积 10,000,000.00 未分配利润 34,700,000.00 合计 73,200,000.00 该公司拟折合的股本是 2000 万元。 我想问的是： 1 、该公司用于折股的净资产是否为母公司净资产？ 2 、是否应交个税？应缴的个税是否为 5320 20% ？原有的资本公积 850 万元是否可以按照国税发 [1997]198 号文件免交个税？ 3 、如果要交个税，那么个税是从 5320万元中扣减，还是另外计提缴纳？剩余的 5320 万元是否全额计入 “ 资本公积 ” ？折股时的会计处理是否如下： 借：资产 - 原账面数 贷：
负债 - 原账面数 贷：应交税金 - 个税 5320 20% 贷：股本 2000 万 贷：资本公积 5320*（1-20%） 以上的问题不知我表达清楚没有？
请陈老师帮忙，谢谢！

回答人：chenyiwei
回复 楼主 txrtiger 的帖子这个问题以前讨论过多次，你可以搜索一下本版面。 1 、折股属于法人行为，应当以母公司个别报表所示的经审计净资产为基础。 2 、如果该公司的股东为境内自然人的，应当将本次折股的净资产扣除原投入资本形成的实收资本和“资本公积——资本溢价”后作为计算缴纳个人所得税的基础。为了保证折股净资产的完整性，一般由公司代收代缴（而不是从折股净资产中直接扣缴），或者在折股前宣布少量现金股利以协助股东履行纳税义务。有些地方为了鼓励民营企业上市，有相关税款的缓缴政策，具体请咨询当地主管税务机关。